【裁判字號】    97,交聲,2237
【裁判日期】    971126
【裁判案由】    違反道路交通管理處罰條例聲明異議
【裁判全文】
臺灣臺北地方法院交通事件裁定       97年度交聲字第2237號
原處分機關  交通部公路總局臺北區監理所
異  議  人
即受處分人  乙○○
上列異議人即受處分人因違反道路交通管理處罰條例案件，對於
交通部公路總局臺北區監理所中華民國97年7 月7 日所為之處分
（原處分案號：北監自裁字裁40-I00000000號）聲明異議，本院
裁定如下：
    主      文
異議駁回。
    理      由
一、異議意旨略以：異議人即受處分人乙○○於民國97年5 月16
    日14時39分許，行經彰化縣鹿港鎮○○路左轉吉安路口時，
    因該路口並未設有左轉專用號誌，前方沿線及路面亦無左轉
    標示，以致異議人誤以為綠燈即可左轉，原處分顯然有誤，
    爰聲明撤銷原處分等語。
二、按汽車駕駛人轉彎時，不依標誌、標線、號誌之指示者，處
    新臺幣（下同）600 元以上1,800 元以下罰鍰，道路交通管
    理處罰條例第48條第1 項第2 款定有明文。又汽車駕駛人違
    反道路交通管理處罰條例第48條者，除依原條款處罰鍰外，
    並予記違規點數1 點，同條例第63條第1 項第1 款亦有明文
    。次按箭頭綠燈表示僅准許車輛依箭頭指示之方向行駛，道
    路交通標誌標線號誌設置規則第206 條第2 款亦有明文。
三、本件異議人於97年5 月16日14時39分許，駕駛車號3506- FF
    號租賃小客車，在彰化縣鹿港鎮○○路、吉安路口行駛，因
    不依號誌指示而轉彎，為在該處執勤之彰化縣政府警察局鹿
    港分局員警攔停，當場掣單舉發，嗣異議人於舉發通知單上
    所載應到案日期前向原處分機關即交通部公路總局臺北區監
    理所提出申訴，經原處分機關函請原舉發機關調查結果，仍
    認異議人之上開違規行為確實無誤，原處分機關乃於97年7
    月7 日依道路交通管理處罰條例第48條第1 項第2 款規定，
    裁處異議人罰鍰600 元，並記違規點數1 點。異議人收受該
    裁決書，並於法定期間內聲明異議等情，有彰化縣警察局舉
    發違反道路交通管理事件通知單（彰警交字第I00000000 號
    ）、交通部公路總局臺北區○○○○○道路交通管理事件裁
    決書（北監自裁字裁40-I00000000號）及送達證書在卷可稽
    。
四、訊據異議人固不否認有於前揭時、地左轉之事實，惟辯稱：
    紅綠燈口沒有設立左轉號誌，地上也沒有標誌，用路人無法
    判斷云云。經查：有關異議人確有如裁決書所載不依號誌指
    示轉彎之違規事實，業據證人即當時執勤員警甲○○到庭具
    結證稱：「當時我有看到他（異議人）違規情形，因為當時
    他走鹿工路要左轉吉安路，因為該地號誌是多時相，有個紅
    燈是全停，有個箭頭指示直行或左轉，因為他沒有待左轉號
    誌亮起就左轉，所以我告發他」、「（問：那裡有無左轉箭
    頭？）當時紅綠燈是正常運作狀態，違規人要左轉，但是左
    轉燈號尚未亮起就左轉。那裡路燈是五顆燈號的多時相號誌
    」等語，並庭呈舉發現場照片4 張及現場圖1 張在卷可稽。
    衡諸證人甲○○係依法執行公務之人員，與異議人素不相識
    ，亦無任何仇隙，本無任意捏造異議人違規事實舉發之理，
    且無甘冒觸犯偽證罪之風險而設詞誣攀異議人，又依卷內現
    存證據，亦無任何積極證據可資證明證人甲○○上開證述係
    屬虛偽或有不可信之情形，堪認證人甲○○之證言應可採信
    。而本件異議人既係領有駕駛執照之人，本應知悉前揭路口
    為五燈面之多時向號誌，應於專用左轉號誌亮起時始得左轉
    ，異議人卻於直行箭頭亮起時即行左轉，自有不依號誌指示
    轉彎之事實。
五、綜上所述，異議人確有於前揭時、地，駕駛上開車輛不依號
    誌指示違規轉彎之行為，原處分機關依道路交通管理處罰條
    例第48條第1 項第2 款、第63條第1 項第1 款，裁處異議人
    罰鍰600 元，並予記違規點數1 點，依法並無不合，本件異
    議為無理由，應予駁回。
六、據上論斷，應依道路交通案件處理辦法第19條，裁定如主文
    。
中    華    民    國    97    年    11    月    26    日
                  交通法庭  法  官  林勇如
上正本證明與原本無異。
如不服本裁定，應於裁定送達後5 日內向本院提出抗告狀。
                            書記官   葉潔如
中    華    民    國    97    年    11    月    26    日


司法院資訊處製作；財團法人民間司法改革基金會備份。
